# 无形资产特许使用权的处理

提问人：zwy870617 时间：2020-02-13 18:30:04
甲公司主营业务城市垃圾焚烧处理和废品的处理，该垃圾焚烧处理通过BOT的方式建设运营，建设成功时通过无形资产-特许使用权的金额为 3 亿元，特许使用期限为 20 年；因甲公司所在城市垃圾产生量日益增多，甲公司的垃圾焚烧处理量的上限为1000T/日，需要对现有的垃圾焚烧站进行技改，提高其垃圾处理能力，拆除部分垃圾焚烧设备，技改后甲公司的垃圾焚烧处理的上限为2000T/日，并且处理单价的补贴由之前的 50 元/吨提高到 82 元/吨，该补贴 82 元/吨包括了对前期拆除焚烧设备的补偿，技改的花费大约2-3亿元左右，并且延长了特许使用权的使用日期。
企业是将在技改之前需要拆除部分的固定资产（本为前期BOT项目的锅炉）及前期BOT项目形成的部分无形资产净值转入“在建工程”科目核算，待技改项目完工，将技改费用加上之前的无形资产净值合并确认为新的无形资产-特许使用权的账面价值。请教老师项目组此种处理方式是否合理？企业处理的具体理由为前期无形资产-特许使用权的剩余价值通过技改后的无形资产-特许使用权的使用、运营来实现其经济利益，视同于固定资产技术改造的账务处理方式；并且通过测算，其新的垃圾处理单价及使用期限，完全可以覆盖技改后形成的无形资产-特许使用权得账面价值，其不存在减值的情况。若项目组的处理方式不合理，请老师指教，谢谢！@chenyiwei

回答人：chenyiwei
在设备拆除损失可通过后续延长特许经营年限和更高的服务收费标准得到完全补偿的情况下，可以如你所述的处理，但后续需对该项“无形资产——特许经营权”的减值测试谨慎从严。